---
title: "Hosun  7월 2주 과제"
output: html_document
---


# if문

if (logical expression) {
    statements
}
else {
    alternative statements
}
만약 logical expression이 참일 때는 statements 문이 실행된다. 반대로 거짓일때는 alternative statements가 실행된다.


### if문 예제
a > 5이고 b > 5이면 a+b를 출력하는 if문을 만드시오.
(a = 10, b = 20)

```{r}
a <- 10
b <- 20
if(a > 5 & b > 5) {
  print(a+b)
}
```

### if문 예제
a > 10이거나 b < 20이면 a*b를 출력하는 if문을 만드시오.
(a = 10, b = 15)
```{r}
a <- 10
b <- 15

if(a > 10 | b < 20) {
  print(a*b)
}
```


### else if문 예제
1. 조건1을 만족하면 결과1을 출력하고 그렇지 않으면 결과2를 출력하시오.  
    - if(조건1){결과1} else {결과2}

2. 조건1을 만족하면 결과1을 출력하고 조건2를 만족하면 결과2를, 그것도 아니면 결과3을 출력하시오.
    - if(조건1){결과1} else if (조건2){결과2} else {결과3}


a 가 5보다 작으면 'a'를 출력하고 5 이상 10 미만이면 'b'를 출력, 10이상이면 'c'를 출력하는 if문을 작성하시오.
(a = 12)

```{r}
a <- 12

if(a < 5) {
  print("a")
}else if (5 <= a & a < 10){
  print("b")
}else {
  print("c")
}
```


## 실습1
a가 3보다 크면 '3보다 큰 수'를 출력하고 3과 같으면 '3'을 출력하고 3보다 작으면 '3보다 작은 수'를 출력하는 if문을 작성하시오.
```{r}

```

## ifelse 예제
: 실행 명령이 하나일 경우 ifelse 사용
ifelse( 조건, 참ㄸ때 결과, 거짓일 때 결과)
```{r}
a <- 10
b <- 20
ifelse (a>b, c <- a, c <- b)
c
```




## 실습2
MASS 패키지 안에 있는 데이터 "Animals"를 이용해 다음을 구하시오.
- Animals 데이터를 열에 대한 plot을 구해서 데이터의 분포를 확인하시오.

Q) Animals의 body의 평균을 구해서 평균보다 큰 body를 가질 경우 
새로운 열 "G_body"의 값에 "big"을 넣고, 평균과 같으면 "mean", 평균보다 작으면 "small"을 넣어라.

Q) Animals의 brain의 평균을 구해서 평균보다 큰 brain를 가질 경우 
새로운 열 "G_brain"의 값에 "big"을 넣고, 평균과 같으면 "mean", 평균보다 작으면 "small"을 넣어라.  (for, if문을 이용해서 작성하시오.)
```{r}

```




# 반복문 활용하기 : for문, while문
* for문 : 입력된 벡터의 길이만큼 반복
* while문 : 조건에 따라 반복 -> 반복 횟수를 정확히 모를 떄 사용하면 편리함.
    - 실행 반복 횟수가 정확하게 사전에 예측되고 정해지면 for문
    - 계산 결과에 따라 반복해야 되는 횟수 등에 변동있을 때는 while문




## for문
for ( i in 벡터) {
  i(원소)를 활용한 실행 구문
}


### 예제

for구문을 활용한 간단한 예제 (누적합 계산)
- 1 ~ 10의 누적합을 구하시오.
- 1 ~ 10의 합을 구하시오.
```{r}
# 누적합
cumsum <- 0 #cumsum의 초기값 지정
for ( i in 1: 10) {
  cumsum <- cumsum + i
  print(cumsum)
}

# 합
sum <- 0
for ( i in 1:10) {
  sum <- sum + i
}
sum
```


## 실습3
구구단 6단 구하기
```{r}

```



## +)  cat 함수
cat(a,b) 의 결과 : ab
문자나 벡처를 연결해서 출력할 떄 cat 사용
cat() 함수에는 sep= 옵션있다.  각 값들을 연결할 때 구분자를 sep에 지정하면 됨.
cat함수는 default는 줄바꿈을 하지 않음.
줄바꿈을 하고 싶으면 옵션을 추가해준다.

ex) 
```{r}
x <- 1:5
y <- c("a","b","c", "d")
cat(x, y, sep="-")

cat(x,y,"\n")

```


# 실습4
Q) 짝수와 홀수 조건 별 데이터 값 구하기 
101 ~ 200을값으로 가지는 벡터 v1이있다.
짝수이면 2를 곱하고 홀수이면 2를 더해서 출력하는 for문을 구하시오.
```{r}

```


## 실습5
Q) iris 데이터셋에서 Sepal.Length가 5.0 ~ 6.0 사이인 행들만 골라서 
Sepal.Length, Sepal.Width의 값을 보이시오.

1) for문을 이용
```{r}

```


2)subset을 이용
```{r}

```




# while 문
주어진 조건에 따라서 반복함.

기본 형태 :
while (조건문) {
  조건문의 반환값이 TRUE일때, 수행할 실행구문
}


### 예제
```{r}
i <- 0  # 초기값 지정
while(i <= 10) {
  print(i)
  i = i + 1  # i 값을 갱신해준다.
}
```


while 문에서 next를 사용해 짝수만 출력해보자.   

값이 짝수인지 확인하는데는 나머지 연산자 %%를 사용했다.

- 0 부터 10까지의 숫자 중에서 짝수만 출력하시오.
```{r}
i <- 0
while (i <= 9) {
  i <- i +1
  if ( i %% 2 != 0 ) {
    next  # print()를 실행하지 않고 while 문의 처음으로 감
  }
  print(i)
}
```



































































