---
title: "Hosun_R"
output: html_document
---

### 2020년 7월 26일  

# apply 함수
  
* apply (input : array, output : array)  
* lapply (input : list or vector, output : list)  
* sapply (input : list or vector, output : vector or array)
* vapply (input : list or vector, output : vector or array)  
* tapply (input : list or vector and factor, output : vector or array)  
* mapply (input : list or vector, output : vector or array)




## apply 함수
apply 계열 함수 중 가장 기본이 되는 함수로 행 또는 열 단위의 연산을 쉽게 할 수 있도록 지원하는 함수이다.

apply(data, MARGIN = , function)에서 MARGIN = 1 : 행 단위 연산 / MARGIN = 2 : 열단위 연산 




## 예시 데이터 만들기

먼저, 예시 코드 작성을 위해 iris 데이터를 1~10행, 1~4열만 필터링 하고 랜덤으로 NA를 
2개 만들어 넣은 iris_num 데이터를 만들었다.

```{r}
# iris 데이터 필터링
iris_num <- iris[1:10, 1:4]

# 랜덤으로 NA를 넣을 행/열 번호 뽑기
set.seed(123)
idx_r <- sample(1:10, 2)
idx_c <- sample(1:4, 2)

# NA 넣기
for(i in 1:2){
  iris_num[idx_r[i], idx_c[i]] <- NA
}

iris_num

# summary는 데이터에 대한 요약 정보를 나타냄. (최소, 최대, 산술평균, 중앙값, 하한 & 상한 사분위수)
summary(iris_num)

```





# mtcars자료를 이용해서 실습해보기.
## 실습 1

이 데이터는  1974년 Moter Trend US magazine에서 추출한 것으로 1973년, 1974년 모델의 32개 자동차들의 디자인과 성능을 비교한 것이다.

mpg : Miles / gallon
cyl : # of cylinders
disp : Displacement
hp : Gross horsepower
drat : Rear axle ratio
wt : Weight
qsec : 1/4 mile time
vs : V/S
am : Transmission (0 = automatic, 1 = manual)
gear : Number of forward gears
carb : Number of carburetors


```{r}
head(mtcars)
```

Q) mtcars의 dimension은 어떻게 되는지 구하시오.

```{r}
dim(mtcars)
```



Q) mtcars 데이터의 mpg, cyl, disp, hp, wt을 가져오고 랜덤으로 NA를 4개 넣은 데이터셋의 이름을 mtcars_NA로 저장하시오.
```{r}
mtcars_NA <- mtcars[,c(1:4,6)]
set.seed(1234)

idx_r <- sample(1:32, 4)
idx_c <- sample(1:5, 4)

for(i in 1:4){
  mtcars_NA[idx_r[i], idx_c[i]] <- NA
}


mtcars_NA
```

---

```{r}
#iris_num의 행(row) 단위로 mean 연산
apply(iris_num, 1, mean)

#iris_num의 열(col) 단위로 mean 연산
apply(iris_num, 2, mean)

```

위 코드의 경우 NA가 있는 행 또는 열은 mean 계산을 할 수 없기 때문에 일부 값이 NA로 출력되게 된다.

iris_num에서 NA를 제거하고 계산하고자 하는 경우 mean 함수의 na.rm = T 인자를 이용하여 NA를 제거한 상태로 연산을 수행함.

```{r}
# 열 단위로 NA 제거하고 mean 연산
apply(iris_num, 2, mean, na.rm = T)
```

# 열(col) 단위로 사용자 정의 함수 연산

apply(iris_num, 2, function(x) {x * 2 + 1})

```{r}
apply(iris_num, 2, function(x) {x * 2 + 1})
```

iris_num의 각각의 열에 대해 median값 구하기

```{r, eval=FALSE}
apply(iris_num, 2, function(x) {median(x*2+1)}, na.rm = T)
```
Error in FUN(newX[, i], ...) : unused argument (na.rm = T)  

  
  
na.rm = T는 apply의 인자가 아닌 median의 인자가 되어야 하므로 median 함수 안의 인자로 작성해야 한다.
```{r}
apply(iris_num, 2, function(x) {median(x*2+1, na.rm= T)})
```
  
    
---     
      


## 실습 2
Q) mtcars_NA 데이터의 각 행별로 분산값을 구하값고 값이 30000 이상인 데이터만 출력하시오.  

```{r, eval = FALSE}
#A)
#                     mpg cyl disp  hp    wt
#Cadillac Fleetwood  10.4   8  472 205 5.250
#Lincoln Continental 10.4   8  460 215 5.424
#Chrysler Imperial   14.7   8  440 230 5.345
```


```{r}
mt30000 <- mtcars_NA[apply(mtcars_NA, 1, var, na.rm = T) >= 30000,]
mt30000
```

Q) 위에서 출력한 데이터에 각 행별 분산값을 새로운 열 "var"의 값으로 넣어 열을 추가하시오.

```{r}
#A) 
#                     mpg cyl disp  hp    wt      var
#Cadillac Fleetwood  10.4   8  472 205 5.250 41706.66
#Lincoln Continental 10.4   8  460 215 5.424 40088.90
#Chrysler Imperial   14.7   8  440 230 5.345 37338.82
```

```{r}
mt30000$var <- apply(mt30000,1,var,na.rm = T)
mt30000
```


Q) mtcars 데이터를 열별로 사용자 정의 함수 myfunc를 적용해라.
문제를 풀 때 myfunc 함수를 만든 뒤 적용하시오.

* myfunc : (x*2 - 4)를 y에 할당한 뒤, sum 과 length를 이용해 구한  y의 평균을 z에 할당한다.

```{r}
#A) 
#       mpg        cyl       disp         hp       drat         wt       qsec 
# 36.181250   8.375000 457.443750 289.375000   3.193125   2.434500  31.697500 
#        vs         am       gear       carb 
# -3.125000  -3.187500   3.375000   1.625000 
```
        
        
```{r}
myfunc <- function(x) {
  y <- (x * 2 - 4)
  z <- sum(y) / length(y)
}


apply(mtcars, 2, myfunc)
```

---
  
# lapply
* lapply = list + apply  : 실행결과가 list형태로 출력. 
* apply 함수의 단점은 input으로 array만 입력할 수 있는데 vector, dataframe을 넣으려면 lapply 적용
* lapply(data, function) 


apply함수와 laspply 함수의 차이
```{r}
# iris_num의 열 단위 평균이 vector 형태로 출력됨
apply(iris_num, 2, mean, na.rm = T)

#iris_num의 열단위 평균이 list 형태로 출력됨
result <- lapply(iris_num, mean, na.rm = T)
result


unlist(result) #vector로 바꾸고 싶으면 unlist
```

## 실습 3
Q) mtcar 데이터의 열단위 분산을 list 형태로 출력한 것을 mtcar_list에 할당하시오.
```{r}
mtcars_list <- lapply(mtcars, var)
mtcars_list
```

Q) mtcar_list의 mpg와 wt값의 합을 구하시오.
```{r}
mtcars_list$mpg + mtcars_list$wt
```


---

# sapply
* sapply는 list 대신 행렬 or 벡터로 반환한다.
* lapply는 list를 반환하므로 list를 다시 unlist하는 것이 번거롭다.

```{r}
y <- sapply(iris_num, function(x) {x>3})
typeof(y)   #logical
class(y)    #matrix
y
```


## 실습4
Q) mtcars 데이터의 1~5열 데이터를 열별로 사용자 함수 myfunc2를 적용한 값을 나타내시오.

* myfunc : 열별로 평균을 구한것을 y에 할당하고 y가 20보다 큰지를 논리값(T/F)으로 출력.

```{r}
myfunc2 <- function(x) {
  y <- mean(x)
  return(y > 20)
}


sapply(mtcars[,c(1:5)], myfunc2)
```




---


# vapply
* FUN.VALUE argument에 output format을 명확히 정의해서 더 안전함.
```{r}
y1 <- vapply(iris_num, function(x) {x>3}, numeric(length(iris_num[,2])))
y1

y2 <- vapply(iris_num, function(x) {x>3}, logical(length(iris_num[,2])))
y2
```





# tapply
* tapply는 그룹별 처리를 위한 함수이다.
* 그룹을 인자로 주고 (factor 형), 원소별 처리가 아니라 그룹별 처리를 함



* iris 데이터에서 Species별로 Sepal.Width의 평균 구하기
```{r}
tapply(iris$Sepal.Width, iris$Species, mean)
```


## 실습 5
Q) mtcars 데이터에서 gear 갯수별로 mpg의 평균을 구하시오. 
```{r}
gear_mpg_mean <- tapply(mtcars$mpg, mtcars$gear, mean)
gear_mpg_mean
```


Q) 위의 결과값에서 그 평균이 20 이하인 gear 그룹의 hp 분산을 구하시오.
```{r}
group <- names(gear_mpg_mean[gear_mpg_mean <= 20])
group3 <- mtcars[mtcars$gear == as.integer(group),]
head(group3)

mean(group3$hp)
```


# aggregate 함수
* 데이터의 그룹별로 특정한 열에 함수를 적용할 때 사용
* aggregate(data, 
            by = list(new_var = data$col),
            FUN = ,
            na.rm = TRUE)

```{r}
# iris 데이터의 Species별로 Sepal.Length와 Sepal.Width의 평균을 구하기
aggregate(iris[c(1,2)],
               by = list(Group = iris$Species),
               mean)
```


## 실습6
Q) mtcars 데이터를 carb별로 cyl, wt, qsec의 분산을 구하시오.
```{r}
aggregate(mtcars[c("cyl", "wt", "qsec")],
          by = list(mtcars$carb),
          var)
```

            

## 과제

MASS 패키지 안에 있는 Cars93 데이터를 이용해 다음을 구하시오.

Q) Make 별로 (제조사 별로) MPG.highway와 Horsepower가 각각 평균 이상의 값을 가지는 Make는 무엇인가?

```{r}
library(MASS)
head(Cars93)
high <- tapply(Cars93$MPG.highway, Cars93$Model, mean)
power <- tapply(Cars93$Horsepower, Cars93$Model, mean)

m_high <- mean(Cars93$MPG.highway)
m_power <- mean(Cars93$Horsepower)

model <- unique(as.character(Cars93$Model))
model[high > m_high & power > m_power]

```



























